臺灣屏東地方法院刑事判決
111年度交簡上字第39號
上  訴  人  
即  被  告  李坤元


上列上訴人即被告因公共危險案件，不服本院中華民國111年3月
31日所為之111年度交簡字第154號第一審刑事簡易判決（聲請簡
易判決處刑書案號：111年度速偵字第95號），提起上訴，本院
管轄之第二審合議庭判決如下：
    主  文
上訴駁回。
    事實及理由
一、本案經本院管轄第二審合議庭審理結果，認原審以被告李坤
    元所為係犯不能安全駕駛動力交通工具罪，判處有期徒刑6
    月，並諭知如易科罰金以新臺幣（下同）1,000元折算1日，
    經核其認事、用法及量刑均無不當，應予維持，是本案關於
    事實、證據及理由，除「被告於本院審理中之自白」（見本
    院卷第38、41頁）外，其餘均引用原審刑事簡易判決之記載
    （如附件）。
二、被告上訴意旨略以：原審判刑過重，我年紀已74歲又罹患大
    腸癌，家裡經濟又陷入困境，希望可以從輕量刑云云。
三、本院之判斷：
  ㈠量刑之輕重，係事實審法院得依職權自由裁量之事項，茍已
    斟酌刑法第57條各款所列情狀而未逾越法定刑度，則不得遽
    指為違法；又刑罰之量定屬法院自由裁量之職權行使，但仍
    應審酌刑法第57條所列各款事由及一切情狀，為酌量輕重之
    標準，並非漫無限制，在同一犯罪事實與情節，如別無其他
    加重或減輕之原因，下級法院量定之刑，亦無過重或失輕之
    不當情形，則上級法院對於下級法院之職權行使，原則上應
    予尊重（最高法院72年台上字第6696號判決意旨參照）。由
    上可知，法律固賦予法官自由裁量權，但此項裁量權之行使
    ，並非得以恣意為之，仍應受一般法律原則之拘束，苟無濫
    用裁量權、違反比例原則、重要量刑事由未予斟酌之情事，
    尚難謂有違法或不當之處。
  ㈡經查，本案經原審審理結果，認被告犯罪事證明確；而就刑
    之裁量，原審已審酌被告於酒後吐氣所含酒精濃度達每公升
    0.33毫克，已逾每公升0.25毫克之標準值之情形下，仍貿然
    駕車上路，不僅漠視自身安危，更罔顧其他用路人之生命、
    身體及財產安全，所為實非可取；復衡酌除前揭構成累犯部
    分不予重複評價外，被告另曾因不能安全駕駛致交通危險罪
    案件，經本院判處有期徒刑3月、3月，並定應執行有期徒刑
    5月確定，有前引之被告前案紀錄表在卷可查，被告屢犯酒
    後駕車之公共危險案件，顯見其未能確實省思酒後駕車行為
    所衍生之高度潛在危險性，漠視公眾往來之交通安全，自應
    受相當之刑事非難；惟念其犯後坦承犯行，態度尚可，兼衡
    其未肇事傷人之情節、智識程度及家庭經濟狀況等一切情狀
　　，判處有期徒刑6月，並諭知易科罰金之折算標準。是本院
    認原審量處刑度，認事用法尚無違誤，並已依本件個案事由
    而加以審酌刑之輕重，其量刑要無違法可言，所宣告之刑與
    被告犯罪情節相衡，亦難謂有過重之不當情形。
  ㈢從而，被告徒以前揭上訴意旨，據為請求撤銷原審判決，改
    判較輕刑度之論據，尚屬無據，是本件上訴為無理由，應予
    駁回。
據上論斷，應依刑事訴訟法第455條之1第1項、第3項、第368條
、第373條，判決如主文。
本案經檢察官蔡榮龍聲請簡易判決處刑、檢察官王光傑到庭執行
職務。
中　　華　　民　　國　　111 　年　　7 　　月　　13　　日
                  刑事第五庭    審判長法  官  林鈴淑
　　　　　　　　　                    法  官  程耀樑
　　　　　　　　　                    法  官  江永楨
以上正本證明與原本無異。
不得上訴。
中　　華　　民　　國　　111 　年　　7 　　月　　13　　日
                                      書記官  簡慧瑛
附件
臺灣屏東地方法院刑事簡易判決
111年度交簡字第154號
聲　請　人　臺灣屏東地方檢察署檢察官
被　　　告　李坤元　男　(民國00年0月0日生)
　　　　　　　　　　身分證統一編號：Z000000000號
　　　　　　　　　　住屏東縣○○鄉○○路00號
上列被告因公共危險案件，經檢察官聲請以簡易判決處刑（111
年度速偵字第95號），本院判決如下：
    主      文
李坤元犯不能安全駕駛動力交通工具罪，累犯，處有期徒刑陸月
，如易科罰金，以新臺幣壹仟元折算壹日。
    事實及理由
一、本院認定被告李坤元之犯罪事實及證據，除檢察官聲請簡易
    判決處刑書證據並所犯法條欄應增列「車輛詳細資料報表1
    份、蒐證照片4張」為證據外，餘均與檢察官聲請簡易判決
    處刑書之記載相同，茲引用之（如附件）。
二、論罪科刑：
  ㈠按行為後法律有變更者，適用行為時之法律。但行為後之法
    律有利於行為人者，適用最有利於行為人之法律，刑法第2
    條第1項定有明文。查被告行為後，刑法第185條之3業於民
    國111年1月28日修正公布，並於同年1月30日生效。修正後
    刑法第185條之3第1項第1款之不能安全駕駛動力交通工具罪
    之法定刑業由「2年以下有期徒刑，得併科20萬元以下罰金
    」修正為「3年以下有期徒刑，得併科30萬元以下罰金」，
    經比較新舊法之規定，修正後刑法第185條之3第1項第1款之
    規定並未較有利於被告，揆諸前揭規定，應適用被告行為時
    即修正前刑法第185條之3第1項第1款之規定論處。
  ㈡是核被告所為，係犯修正前刑法第185條之3第1項第1款之不
    能安全駕駛動力交通工具罪。又被告前有如檢察官聲請簡易
    判決處刑書犯罪事實欄所載之科刑及執行情形，有臺灣高
    等法院被告前案紀錄表附卷足憑，其於有期徒刑執行完畢後
    5年內，故意再犯本件有期徒刑以上之罪，為累犯，審酌被
    告前已因犯同類型案件而經法院判處徒刑執行完畢，理應產
    生警惕作用而提升自我控管能力，然而卻故意再犯相同罪質
    之本罪，足見其對刑罰之反應力薄弱，爰依刑法第47條第1
    項規定加重其刑。
  ㈢茲審酌被告於酒後吐氣所含酒精濃度達每公升0.33毫克，已
    逾每公升0.25毫克之標準值之情形下，仍貿然駕車上路，不
    僅漠視自身安危，更罔顧其他用路人之生命、身體及財產安
    全，所為實非可取；復衡酌除前揭構成累犯部分不予重複評
    價外，被告另曾因不能安全駕駛致交通危險罪案件，經本院
    判處有期徒刑3月、3月，並定應執行有期徒刑5月確定，有
    前引之被告前案紀錄表在卷可查，被告屢犯酒後駕車之公共
    危險案件，顯見其未能確實省思酒後駕車行為所衍生之高度
    潛在危險性，漠視公眾往來之交通安全，自應受相當之刑事
    非難；惟念其犯後坦承犯行，態度尚可，兼衡其未肇事傷人
    之情節、智識程度及家庭經濟狀況等一切情狀，量處如主文
    所示之刑，並諭知易科罰金之折算標準。
三、依刑事訴訟法第449條第1項前段、第3項、第454條第2項，
    逕以簡易判決處刑如主文。
四、如不服本件判決，得於判決書送達之日起20日內，以書狀敘
    述理由（須附繕本），向本庭提出上訴。
本案經檢察官蔡榮龍聲請以簡易判決處刑。
中　　華　　民　　國　　111 　年　　3 　　月　　31　　日
                          簡易庭      法  官  涂裕洪
以上正本證明與原本無異。
如不服本件判決，得於判決書送達之日起20日內，以書狀敘述理
由(須附繕本)，向本庭提出上訴。
中　　華　　民　　國　　111 　年　　3 　　月　　31　　日
                                      書記官  林祥玉
附錄本判決論罪科刑法條：
修正前刑法第185條之3第1項第1款
駕駛動力交通工具而有下列情形之一者，處2 年以下有期徒刑，
得併科20萬元以下罰金：
一、吐氣所含酒精濃度達每公升零點二五毫克或血液中酒精濃度
    達百分之零點零五以上。
【附件】
臺灣屏東地方檢察署檢察官聲請簡易判決處刑書　
                                     111年度速偵字第95號
　　被　　　告　李坤元　

上列被告因公共危險案件，業經偵查終結，認為宜以簡易判決處
刑，茲將犯罪事實及證據並所犯法條分敘如下：
　　　　犯罪事實
一、李坤元前曾因不能安全駕駛案件，經臺灣屏東地方法院以11
    0年度交簡字第15號判決判處有期徒刑5月，上訴後再經同法
    院以110年度交簡上字第42號裁判駁回上訴確定，於民國110
    年9月17日易科罰金執行完畢。詎猶不知悔改，復於111年1
    月13日12時許，在屏東縣新園鄉某處食用摻加米酒之燒酒雞
    料理後，於同日13時40分許，其吐氣所含酒精濃度達每公升
    0.25毫克以上之程度，竟仍基於酒後駕駛動力交通工具之犯
    意，駕駛車牌號碼為000-0000號之自用小貨車上路。嗣行經
    屏東縣新園鄉仙隆路與高山路口時，因右轉行駛未依規定使
    用方向燈而為警攔查，並於同日15時9分，測得其吐氣酒精
    濃度達每公升0.33毫克，始悉上情。
二、案經屏東縣政府警察局東港分局報告偵辦。
　　　　證據並所犯法條
一、上揭犯罪事實，業據被告李坤元坦承不諱，復有屏東縣政府
    警察局東港分局新園分駐所偵查報告、酒精測定紀錄表及屏
    東縣政府警察局舉發違反道路交通管理事件通知單影本附卷
    足憑，是本件事證明確，被告犯嫌堪以認定。
二、核被告所為，係犯刑法第185條之3第1項第1款之飲酒後不能
    安全駕駛罪嫌。被告前有如事實欄所載之論罪科刑及執行情
    形，有本署刑案資料查註紀錄表1份附卷可稽，其於徒刑執
    行完畢後5年內，故意再犯本件有期徒刑以上之罪，為累犯
    ，請依刑法第47條第1項之規定，加重其刑。
三、依刑事訴訟法第451條第1項聲請逕以簡易判決處刑。　　
　　此　致
臺灣屏東地方法院
中　　華　　民　　國　　111　　 年　  1　　月　　17 　日
　　　　　　　　　　　　　　    檢察官  蔡榮龍　
本件正本證明與原本無異
中　　華　　民　　國　  111　　 年　　1 　 月　  26 　日
                                書記官  黄郁萍